宣示判決筆錄
                                    111年度營簡字第211號
原      告  良京實業股份有限公司

法定代理人  平川秀一郎

訴訟代理人  曾玟玟  
被      告  蕭浩船  
上列當事人間111年度營簡字第211號返還借款事件，於中華民國
111 年6 月2 日上午10時40分在臺灣臺南地方法院柳營簡易庭第
二法庭公開宣示判決出席職員如下：
    法  官  陳郁婷
    書記官  謝靜茹
    通  譯  楊佳欣
朗讀案由被告未到。
法官朗讀主文宣示判決。
    主      文
一、被告應給付原告新臺幣183,418 元，及其中新臺幣169,696
    元自民國95年10月25日起至清償日止，按週年利率百分之12
    .17 計算之利息，暨自民國95年10月25日起至清償日止，按
    上述利率百分之20計算之違約金。
二、訴訟費用新臺幣1,990元由被告負擔。
三、本判決第一項得假執行。但被告如以新臺幣183,418 元為原
    告預供擔保，得免為假執行。
    事實及理由
一、原告起訴主張：被告前向慶豐商業銀行股份有限公司（下稱
    慶豐銀行）申請個人信用貸款，借款新臺幣（下同）20萬元
    ，利率以前3 個月按週年利率百分之3 固定計息，期滿後按
    放款基準利率加計百分之7.75後，借款利率為週年利率百分
    之12.17(4.42% ＋7.75% ＝12.17%) ，未按期攤還本息時，
    逾期未超過6 個月者，按上述利率百分之10，超過6 個月者
    ，就超過部分，按上述利率百分之20計算之違約金。如有任
    何一期未如期清償時，應視為全部到期。詎被告未依約還款
    ，尚有183,418 元（含本金169,696 元、利息12,593元、違
    約金1,129 元）未清償，依借款約定事項第6 條、第9 條約
    定，視為債務全部到期。本件債權經慶豐銀行讓與予訴外人
    慶銀資產管理股份有限公司（下稱慶銀公司），再經慶銀公
    司讓與予原告，屢經原告催討後猶置之不理，為此，爰依民
    法第474 條、第477 條規定請求被告返還借款，並聲明：請
    求判決如主文第1 項所示。
二、被告經合法通知，無正當理由未於言詞辯論期日到場，亦未
    提出書狀作何聲明或陳述。
三、經查，原告本件主張之事實，業經其提出民國94年9 月15日
    貸款契約、慶豐銀行交易明細查詢表、放款基準利率歷次調
    整明細表、債權讓與證明書2 份（慶豐銀行、慶銀公司各1
    份) 、債權本金餘額明細表為證，而被告經合法通知未到庭
    ，亦未提出書狀為任何聲明或陳述，依民事訴訟法第436 條
    第2 項準用第280 條第3 項準用同條第1 項規定，視同自認
    ，本院綜合上述證據調查之結果及全辯論意旨，認為原告之
    主張應堪採信為真。從而，原告依民法第474 條、第477 條
    規定，請求被告給付如主文第1 項所示之金額，為有理由，
    應予准許。
四、本件依民事訴訟法第427 條第1 項規定適用簡易訴訟程序，
    且為被告敗訴之判決，應適用民事訴訟法第389 條第1 項第
    3 款規定，依職權宣告假執行。並依同法第392 條第2 項規
    定，依職權宣告被告預供擔保，得免為假執行。
五、訴訟費用負擔之依據：民事訴訟法第78條。　　
中　　華　　民　　國　 111　　年　　6 　　月　　2 　　日
                  臺灣臺南地方法院柳營簡易庭
                        書記官　謝靜茹
                        法  官　陳郁婷
以上正本證明與原本無異。
如不服本判決，應於判決送達後20日內，向本院提出上訴狀並表
明上訴理由，如於本判決宣示後送達前提起上訴者，應於判決送
達後20日內補提上訴理由書（須附繕本）。
如委任律師提起上訴者，應一併繳納上訴審裁判費。
中　　華　　民　　國　　111 　年　　6 　　月　　2 　　日
 　　　　　　  　　　 　書記官　謝靜茹